臺灣高等法院臺南分院刑事判決
110年度上訴字第44號
上  訴  人  
即  被  告  蔡育霖




指定辯護人  蔡桓文律師
上列上訴人因毒品危害防制條例案件，不服臺灣臺南地方法院10
9年度訴字第645號中華民國109年10月29日第一審判決（起訴案
號：臺灣臺南地方檢察署109年度偵字第7245號，移送併辦案號
：109年度偵字第10447號），提起上訴，本院判決如下：
    主  文
上訴駁回。
    事  實
一、蔡育霖明知海洛因為毒品危害防制條例列管之第一級毒品，
     不得持有、販賣，詎與鄭佳勝（除下列㈣犯行外，鄭佳勝部
    分未據起訴）共同基於意圖營利販賣第一級毒品之犯意聯絡
    ，受鄭佳勝囑託接聽鄭佳勝所有搭配0000000000門號、0000
    000000門號SIM卡之行動電話，依洽購海洛因者之來電聯絡
    ，約定交易地點後，由蔡育霖單獨或陪同鄭佳勝前往約定地
    點，販賣海洛因毒品，收取之價款全由鄭佳勝獲得，而於民
    國109年1、2月間下列時間，與鄭佳勝共同販賣海洛因：
　㈠109年1月29日16時37分、18時22分、21時6分、22時11分許，
    鄭佳勝先以其所有0000000000號行動電話接聽方保仁來電，
    聯絡販賣海洛因事宜，復於當日23時11分許囑咐蔡育霖接聽
    方保仁來電告知即將前往交易地點，旋開車搭載蔡育霖一同
    前往臺南市○市區○○里○○000○0號方保仁住處，再由蔡育霖於
    當日23時35分許通話後不久，在方保仁上址住處外，將鄭佳
    勝提供之海洛因1包販賣交付方保仁，並收取價金新臺幣（
    下同）500元轉交鄭佳勝。
　㈡109年1月25日22時40分許，李明興撥打0000000000門號與鄭
    佳勝聯絡購買海洛因，鄭佳勝囑咐蔡育霖以該門號於當日22
    時44分許電話聯繫李明興約定交易地點後，由蔡育霖於當日
    22時57分許，在臺南市○○區○○路活動中心旁，將鄭佳勝提供
    之海洛因1包販賣交付李明興，並收取價金500元轉交鄭佳勝
    。
  ㈢109年1月1日21時58分許，陳美芳撥打0000000000門號聯絡購
    買海洛因，由蔡育霖接聽，嗣蔡育霖開車搭載鄭佳勝一同前
    往臺南市○市區○○里000○0號對面，由蔡育霖將鄭佳勝提供之
    海洛因1包販賣交付陳美芳，並收取價金1,000元轉交鄭佳勝
    。 　  　
　㈣109年1月13日12時47分、16時34分許，鄭佳勝先持用0000000
    000號與林浚源聯絡販賣海洛因事宜，旋即開車搭載蔡育霖
    一同前往交易地點，其間於16時40分、16時56分、17時5分
    、17時8分許，囑咐蔡育霖接聽林浚源來電或以該門號與林
    浚源聯繫，告知、確認交易地點，稍後抵達臺南市○○區○○路
    000號823生鮮超市，林浚源上車，由鄭佳勝將內裝第一級毒
    品海洛因之針筒1支販賣交付林浚源，並收取價金500 元。
  ㈤109年2月23日12時3分許，林浚源先撥打0000000000門號與鄭
    佳勝聯絡購買海洛因，蔡育霖再依鄭佳勝指示於當日12時16
    分、24分、26分、33分許接聽林浚源來電，告知交易地點並
    報路，由鄭佳勝開車搭載蔡育霖一同前往臺南市○市區○○街0
    0號阿旺檳榔攤，林浚源上車，由鄭佳勝將內裝第一級毒品
    海洛因之針筒1支販賣交付林浚源，並收取價金500元。經警
    對鄭佳勝持用之上開門號實施通訊監察循線查獲，並持原審
    法院核發之搜索票於109年4月14日19時15分許，前往臺南市
    ○區○○路00號前，搜索鄭佳勝駕駛之00-0000號自小客車，扣
    得鄭佳勝所有聯繫販賣毒品使用之搭配0000000000門號之AS
    US牌行動電話1支（含該門號SIM卡1枚）、搭配0000000000
    門號之OPPO牌行動電話1支（含該門號SIM卡1 枚）。
二、案經臺南市政府警察局刑事警察大隊移送臺灣臺南地方檢察
    署檢察官偵查起訴及移送併辦。　　
    理  由
壹、程序部分（證據能力）
一、本判決認定事實所引用之被告以外之人於審判外之言詞或書
    面陳述等供述證據，因檢察官、被告及辯護人於原審及本院
    審理時，對證據能力均表示同意作為本案證據（見原審卷二
    第27至33頁，本院卷第199頁、第294至295頁），本院審酌
    各該證據作成時之情況，核無違法不當或證明力明顯過低之
    瑕疵，以之作為證據應屬適當，是依刑事訴訟法第159條之5
    第1項之規定，認均有證據能力。
二、至其餘資以認定被告犯罪事實之非供述證據，並無證據證明
    係公務員違背法定程序所取得，亦無顯有不可信之情況，且
    經本院於審理期日逐一提示而為合法調查，與本案待證事實
    間復具相當關聯性，自得據為裁判基礎。
貳、實體部分　　
一、認定犯罪事實所憑之證據及理由
  ㈠上開犯罪事實，業據被告蔡育霖於偵查、原審及本院審理時
    坦承不諱（見偵一卷第21頁，原審卷二第123至124、132 頁
    ，本院卷第189、293、358頁），其歷來供述略以：⑴知道方
    保仁是要向鄭佳勝買毒品海洛因，有代為接聽電話（偵一卷
    第18頁）；⑵李明興要向鄭佳勝買海洛因，鄭佳勝在忙，要
    我送海洛因過去給李明興，並收取價金轉交鄭佳勝（警卷第
    88至89頁，偵一卷第18至19頁）；⑶我跟鄭佳勝去屏東購買
    海洛因途中，陳美芳打電話說要買海洛因，我說海洛因毒品
    是鄭佳勝的，要找鄭佳勝購買（警卷第86至87頁、偵一卷第
    18頁）；⑷林浚源打電話向鄭佳勝買毒品海洛因，鄭佳勝在
    開車，我接聽電話，轉告鄭佳勝，並向林浚源報路，到達約
    定地點後，再由鄭佳勝與林浚源交易毒品（警卷第88頁、偵
    一卷第19頁）等語，核與證人即：⑴購毒者方保仁證稱：附
    表二編號1譯文是我打電話向鄭佳勝買海洛因毒品，鄭佳勝
    、蔡育霖與我通話後，是蔡育霖出面與我交易500元海洛因1
     包，當場銀貨兩訖（偵二卷第302 至303 、366 頁）；⑵購
    毒者李明興證稱：附表二編號2譯文是我打電話向鄭佳勝買
    海洛因毒品，鄭佳勝說要叫蔡育霖出面交易，與蔡育霖電話
    聯絡交易地點後，蔡育霖出面交易海洛因1包，價格500元（
    偵二卷第483、567頁）；⑶購毒者陳美芳證稱：附表二編號3
    譯文之通話，是要向鄭佳勝買海洛因，由蔡育霖接聽電話，
    後來蔡育霖開車載鄭佳勝過來交易，蔡育霖直接給我1包海
    洛因，我遞1,000元給蔡育霖，蔡育霖轉交鄭佳勝（原審卷
    二第115至118頁，偵一卷第10至11頁，原審卷二第114至119
    頁）；⑷購毒者林浚源證稱：附表二編號4、5 譯文是我打電
    話向鄭佳勝買海洛因，鄭佳勝指示蔡育霖接聽電話、約定交
    易地點，蔡育霖並在電話中跟我報路，鄭佳勝開車載蔡育霖
    抵達交易地點，我上車與鄭佳勝交易，給鄭佳勝500元，鄭
    佳勝將海洛因放在針筒內交給我，我與鄭佳勝、蔡育霖三人
    就一起在車上施用海洛因（偵一卷第121至124 、136 頁）
    等證言，以及共犯鄭佳勝就上揭犯罪事實㈣犯行之自白供證
    大致相符，復有原審108年聲監字第946號、109 年聲監續字
    第81、82號通訊監察書（偵一卷第236至244 頁）與附表二
    所示通訊監察譯文（偵一卷第199 至201、203 、205 、206
    頁）暨各該次交易地點照片（偵二卷第329、509頁，警卷第
    233頁、併辦警三卷第933頁）可稽，及共犯鄭佳勝所有聯繫
    販賣毒品使用之搭配0000000000門號之ASUS牌行動電話1支
    （含該門號SIM卡1枚）、搭配0000000000門號之OPPO牌行動
    電話1支（含該門號SIM卡1枚）扣案足憑，足見被告之自白
    與事實相符，堪予採信。 
　㈡海洛因係具成癮性、濫用性之第一級毒品，危害社會甚深，
    販賣毒品乃懸為厲禁之重罪，從事者莫不極盡隱諱之能事，
    唯恐遭查緝，故得來不易之毒品，除因特別情事偶爾無償轉
    讓，間或與人分享外，衡情倘無利可圖，諒無平白蹈陷重典
    無端供應他人之理，應係從販入與賣出之量價或純度差異汲
    取利潤。查被告供述其受鄭佳勝之託接聽電話、相約交易地
    點並實際為毒品交易之送貨及收款等事宜，係圖以便宜一點
    的價錢向鄭佳勝購得毒品（原審卷二第123、134頁），而鄭
    佳勝供承將販入之海洛因抽出一點供自己吸食，賸下的以販
    入之價錢賣出（原審卷一第68頁），足見被告與鄭佳勝主觀
    上均具營利意圖，況且被告自承有向鄭佳勝購買毒品施用，
    當知鄭佳勝販毒牟利之情，詎猶依囑販賣交易，雖所收價款
    悉數交付鄭佳勝，然依責任共同原則，被告因犯意聯絡而與
    鄭佳勝形成一犯罪共同體，均應認有營利之意圖。 
　㈢被告於原審雖辯稱：就上開犯罪事實㈣、㈤犯行部分僅構成幫
    助犯云云。惟按刑法關於正犯、從犯之區別，係以主觀之犯
    意及客觀之犯行為標準，凡以自己犯罪之意思而參與犯罪，
    無論其所參與者是否係犯罪構成要件之行為，皆為正犯；其
    以幫助他人犯罪之意思而參與犯罪，所參與者，苟係犯罪構
    成要件之行為，亦為正犯，必以幫助他人犯罪之意思而參與
    犯罪，所參與者為犯罪構成要件以外之行為者，始為幫助犯
    （最高法院25年上字第2253號判決要旨參照）。非法販賣毒
    品之本質，與一般物品之買賣無異，同係以價金及標的物為
    其要素，且屬必要之點，聯絡毒品買賣、商議價金、標的物
    之明示或默示意思合致、交付毒品、收取毒品買賣價金等行
    為，依社會通念，乃構成賣方販賣行為之一部分，祇要有一
    於此，即應該當販賣行為。因此，替賣方接聽電話、約定交
    易時間、地點、金額數量之磋商、跑腿送貨、收款轉交，均
    係構成販賣毒品罪之重要核心行為，既已認知內容、用意，
    而參與交易之客觀作為，則無論有無共同犯罪之主觀意思，
    仍應成立賣方之共同正犯，不容以僅為居間促成買賣，認屬
    幫助賣方或買方之角色，而為混淆、飾卸，亦無許以自己未
    分獲利益而狡稱並不該當於販賣作為（最高法院104年度台
    上字第2810號、105年度台上字第183、2792號、106 年度台
    上字第3368號、107年度台上字第1673、2801、2851、4280
    號、108年度台上字第631、3855號、109年度台上字第214、
    1155號判決意旨參照）。被告於接聽林浚源電話之當下，既
    知悉通話彼方（林浚源）之用意、目的為向鄭佳勝洽購海洛
    因，仍與之聯繫、約定交易地點，進而與鄭佳勝一同前往交
    付海洛因，所為顯係販賣毒品之構成要件行為，自屬正犯，
    要非從屬於鄭佳勝販毒之幫助犯，被告於原審所為幫助犯之
    辯稱，並無可採，從而，本案事證明確，被告犯行均堪認定
    ，應依法論罪科刑。至起訴意旨認被告上揭共5項犯行，係
    單獨為之，而未與鄭佳勝共犯，與上述㈠、㈡所示卷內證據不
    合，而不為本院所採納。
二、論罪
　㈠被告行為後，毒品危害防制條例第4條第1項、第17條第2項之
    修正規定，已於109年1月15日總統公布後之6個月即109 年7
    月15日施行。茲就新舊法之比較適用說明如下：
  ⒈修正前毒品危害防制條例第4條第1 項規定：「製造、運輸、
    販賣第一級毒品者，處死刑或無期徒刑；處無期徒刑者，得
    併科新臺幣2千萬元以下罰金。」，修正後之規定為：「製
    造、運輸、販賣第一級毒品者，處死刑或無期徒刑；處無期
    徒刑者，得併科新臺幣3千萬元以下罰金。」，修正後規定
    將併科之法定罰金刑提高，對被告顯較為不利，依刑法第2
    條第1項前段規定，自應適用被告行為時即修正前之規定。
  ⒉修正前毒品危害防制條例第17條第2項規定：「犯第4條至第8
    條之罪於偵查及審判中均自白者，減輕其刑」，修正後之規
    定為：「犯第4條至第8條之罪於偵查及歷次審判中均自白者
    ，減輕其刑」。依修正後法條之文義，參酌修正理由記載：
    原所稱「審判中」究指被告僅須於審判中曾有一次自白犯罪
    即應適用減刑規定，抑或須於歷次審判中均自白犯罪者始符
    合之，解釋上易生爭議，考量原立法之目的，係在使前述毒
    品案件之刑事訴訟程序儘早確定，當以被告於歷次審判中均
    自白犯罪者，始足當之，故修正第2項，明定於偵查及歷次
    審判中均自白者，始減輕其刑等語，足見必須於歷次審判中
    均自白始得減輕。經比較新、舊法後，修正前之規定，顯然
    較有利於被告，應一體適用修正前之規定減輕其刑。
  ㈡海洛因係毒品危害防制條例第2條第2項第1款所定之第一級毒
    品。核被告上開犯罪事實㈠至㈤所為，均係犯修正前毒品危害
    防制條例第4條第1項販賣第一級毒品罪。其持有海洛因之低
    度行為，分別為各該販賣之高度行為所吸收，不另論罪。檢
    察官移送併辦部分，與原起訴之事實為同一事實，應併予審
    理。
  ㈢被告與鄭佳勝就上開販賣第一級毒品犯行，均有犯意聯絡及
    行為分擔，應論以共同正犯。
  ㈣被告所犯上揭五罪，犯意各別，行為互殊，應分論併罰。 　
    　　
　㈤刑之減輕
  ⒈被告於偵查及審判中均自白上揭共同販賣海洛因犯行，已如
    前述，關於幫助犯之法律上爭辯，則屬其訴訟辯護權之正當
    行使，均應依修正前毒品危害防制條例第17條第2項規定各
    減輕其刑。
  ⒉販賣第一級毒品罪法定最輕本刑為無期徒刑，罪刑極重，然
    同為販賣毒品海洛因之人，其原因動機不一，犯罪情節未必
    盡同，於毒品供應環節中所處地位之差異性，所造成危害社
    會之程度自屬有別，法律懲辦此類犯罪，所設之法定最低本
    刑相同，可謂綦重。就行為人有責性之不法行為總體，體察
    應報與教育之刑罰目的，倘處以法定刑度以下之刑，即可有
    儆惕被告與防衛社會之效果，自非不得考量其情狀是否有顯
    可憫恕之處，適用刑法第59條之規定酌量減輕其刑，期使個
    案裁判之量刑，能斟酌至當，符合比例原則，慎刑矜恤，實
    現刑罰權之分配正義。查被告於偶然情況下，一時失慮，受
    鄭佳勝囑託，代接電話並為販賣海洛因交易，然販賣對象係
    原即沾染毒品惡習而主動求購者，且僅方保仁、李明興、陳
    美芳、林浚源四人，所收取之價金，亦如數交與鄭佳勝，實
    非可擬毒梟、盤商或專事販毒者之惡性，應訊頗有悔恨之意
    ，衡其犯罪情狀顯非不可憫恕，倘祇依前述自白減刑規定處
    最低度之有期徒刑15年，猶嫌過重，客觀上足以引起一般同
    情，爰就其所犯販賣第一級毒品5罪，均依刑法第59條規定
    ，各酌量減輕其刑，併前述自白減輕部分遞減之。
三、科刑　　
    原審以被告共同犯附表一所示販賣第一級毒品五罪，均事證
    明確，援引修正前毒品危害防制條例第4條第1項、第17條第
    2項，刑法第11條、第2條第1項前段、第28條、第59條、第5
    1條第5款之規定，並審酌被告年值青壯，有施用毒品前科，
    無視於國家杜絕毒品危害之禁令，為牟求共犯鄭佳勝給予買
    毒減價，即共同涉入鄭佳勝之販毒，販賣對象不多，且係受
    鄭佳勝之囑咐，並無實際利得，僅充為次要之角色分工，犯
    後坦承犯行，尚有悔意，併考量被告自陳之學歷、工作、經
    濟、家庭生活狀況（原審卷二第133頁），兼衡相關量刑意
    見等一切情狀，各量處有期徒刑7年6月（如附表一所示）。
    復審酌被告共同販賣毒品之手段、情狀所反應出之人格特性
    、整體犯罪非難評價、各犯罪間之關連、責任非難程度、所
    侵害之法益性質、兼顧應報贖罪與一般預防（威嚇）、特別
    預防（教育）等刑罰目的，定其應執行刑有期徒刑7年10月
    。另就不予諭知沒收部分說明：㈠共同正犯犯罪所得之沒收
    、追徵，應就各人所分得之數為之。所謂各人「所分得」之
    數，係指各人「對犯罪所得有事實上之處分權限」而言。因
    此，若共同正犯各成員內部間，對於犯罪所得分配明確時，
    應依各人實際所得宣告沒收；若共同正犯對犯罪所得無處分
    權限，與其他成員亦無事實上之共同處分權限者，自不予諭
    知沒收。查被告前揭與鄭佳勝共同販賣海洛因犯行之價金，
    悉數由鄭佳勝獨得，此除據被告陳明在卷外，鄭佳勝亦供承
    其與蔡育霖共同販賣海洛因之價金由其獲得（原審卷一第67
    頁）明確，是依卷存事證，不足以證明被告所為前揭各共同
    販毒犯行，有從中分得價金，既無法證明被告就前揭共同販
    毒犯行實際有所得，自無從宣告其犯罪所得之沒收、追徵。
    ㈡共同正犯因相互間利用他人之行為，以遂行其犯意之實現
    ，本於責任共同之原則，有關沒收部分，對於共犯間供犯罪
    所用之物，固應為沒收之諭知。惟所謂「責任共同原則」，
    係指行為人對於犯罪共同加工所發生之結果，相互歸責，因
    責任共同，須成立相同之罪名，至於犯罪成立後應如何沒收
    ，仍須以各行為人對工具物有無所有權或共同處分權為基礎
    ，並非因共同正犯責任共同，即應對各共同正犯重複諭知（
    連帶）沒收（最高法院107年度台上字第1109號、108 年度
    台上字第2554號判決意旨參照）。查扣案搭配0000000000門
    號之ASUS牌行動電話壹支（含該門號SIM卡壹枚）、搭配000
    0000000門號之OPPO牌行動電話壹支（含該門號SIM卡壹枚）
    ，均係共犯鄭佳勝與被告所持用，供渠等共同為上開販賣海
    洛因犯行所用之物，已據被告及各該購毒者供證明確，並有
    附表二所示通訊監察譯文可佐，固為本案犯罪工具，惟上開
    門號手機均是鄭佳勝所有，且業於鄭佳勝所涉其他販賣毒品
    犯行之罪刑項下宣告沒收，依照上開說明，自無須重複為沒
    收之諭知。則原審認事用法俱無違誤，所為刑之宣告，亦係
    以行為人之責任為基礎，經審酌刑法第57條各款所列事項及
    其他一切情狀後而為，所量定之刑亦未逾越法定刑範圍或有
    何違反比例、公平及罪刑相當原則之情形，亦稱允當。而就
    不予諭知沒收之說明，亦無何違法可言。 
四、上訴之判斷
　㈠被告上訴及辯護意旨略以：⒈同為販賣第一級毒品之人，犯罪
    情節未必相同，或有跨國或大盤毒梟者，亦有中、小盤之分
    ，甚或有為賺取類如小額跑腿費之吸毒同儕間互通有無者，
    其販賣行為所造成危害社會之程度自屬有異，法律對此類犯
    罪所設之法定最低本刑皆為無期徒刑，不可謂不重，於此情
    形，倘依其情狀處以適度之有期徒刑，即足以懲儆，並可達
    防衛社會之目的者，自非不可依客觀之犯行與主觀之惡性二
    者加以考量其情狀，斟酌是否有可憫恕之處，適用刑法第59
    條酌量減輕其刑。⒉被告涉犯本案販賣第一級毒品數量不多
    ，交易金額亦非鉅額，且分文未取，悉數交付鄭佳勝，販賣
    對象均係原本即染有毒品惡習之人，本案所涉期間甚短、區
    域亦小，涉犯情節與其他大盤毒販所為毒害社會之程度相去
    甚遠，請考量被告係一時失慮，先前未曾有過販賣毒品前科
    紀錄，已坦承犯罪，犯後態度良好，勇於接受法律制裁，足
    證遠離犯罪之決心，並請體念被告尚有年邁母親待被告扶養
    ，再予酌量減輕刑度等語。
　㈡按刑之量定及定應執行刑，俱屬事實審法院職權裁量之事項
    。原審判決就被告共同販賣第一級毒品5罪，均適用行為時
    毒品危害防制條例第17條第2項之規定減輕其刑，再依刑法
    第59條規定遞減其刑後，以被告之責任為基礎，具體審酌刑
    法第57條科刑等一切情狀（包括被告素行、販賣毒品數量、
    價金、犯罪所得悉數交付鄭佳勝、僅為鄭佳勝販賣毒品之次
    要角色分工、坦承犯行之犯後態度暨被告之智識程度、職業
    、經濟與家庭生活狀況等），而為各罪刑之量定，並定其應
    執行刑，所定刑期，未逾越法定刑度及刑法第51條第5款規
    定之範圍，無濫用刑罰裁量權，並賦予被告恤刑利益，難認
    有何失當，或違反公平、比例及罪刑相當原則，被告上訴，
    係就原審裁量職權之合法行使及原判決已審酌事項，再事爭
    執，其上訴為無理由，應予駁回。　　　　 　
據上論斷，應依刑事訴訟法第368條，判決如主文。
本案經檢察官徐書翰提起公訴及移送併辦，檢察官陳建弘到庭執
行職務。
中　　華　　民　　國　　110 　年　　4 　　月　　20　　日
                  刑事第六庭  審判長法  官  張瑛宗
                                    法  官  林坤志
                                    法  官  林逸梅
以上正本證明與原本無異。
如不服本判決應於收受送達後20日內向本院提出上訴書狀，其未
敘述上訴理由者，並得於提起上訴後20日內向本院補提理由書（
均須按他造當事人之人數附繕本）「切勿逕送上級法院」。
                                    書記官  施淑華
中　　華　　民　　國　　110 　年　　4 　　月　　20　　日


附錄本案論罪科刑法條全文：
109年7月15日修正施行前毒品危害防制條例第4條
製造、運輸、販賣第一級毒品者，處死刑或無期徒刑；處無期徒
刑者，得併科新臺幣2千萬元以下罰金。
製造、運輸、販賣第二級毒品者，處無期徒刑或7年以上有期徒
刑，得併科新臺幣1千萬元以下罰金。
製造、運輸、販賣第三級毒品者，處7年以上有期徒刑，得併科
新臺幣7百萬元以下罰金。
製造、運輸、販賣第四級毒品者，處5年以上12年以下有期徒刑
，得併科新臺幣3百萬元以下罰金。
製造、運輸、販賣專供製造或施用毒品之器具者，處1年以上7 
年以下有期徒刑，得併科新臺幣1百萬元以下罰金。
前五項之未遂犯罰之。　

附表一（犯罪事實）      編  號 對象 時間 交易方式及毒品價量  原審宣告刑 犯罪所得 (新臺幣)   地點    1 方保仁 109年1月29日23時35分通話後某時 鄭佳勝先以其所有0000000000號行動電話接聽方保仁來電，聯絡販賣海洛因事宜，復於當日23時11分許囑付蔡育霖接聽方保仁來電告知即將前往交易地點，旋開車搭載蔡育霖一同前往左列方保仁住處，再由蔡育霖於當日23時35分許通話後不久，在方保仁上址住處外，將鄭佳勝提供之海洛因1包販賣交付方保仁，並收取價金500 元轉交鄭佳勝。   蔡育霖共同販賣第一級毒品，處有期徒刑柒年陸月。 500元   臺南市○市區○○里○○000○0 號方保仁住處    2 李明興 109年1月25日22時57分許 109年1月25日22時40分許，李明興撥打0000000000門號與鄭佳勝聯絡購買海洛因，鄭佳勝囑付蔡育霖以該門號於當日22時44分許電話聯繫李明興約定交易地點後，由蔡育霖於當日22時57分許，在左列地點，將鄭佳勝提供之海洛因1包販賣交付李明興，並收取價金500 元轉交鄭佳勝。 蔡育霖共同販賣第一級毒品，處有期徒刑柒年陸月。 500元   臺南市○○區○○路活動中心旁    3 陳美芳 109年1月1日21時58分通話後某時 109年1月1日21時58分許，陳美芳撥打0000000000門號聯絡購買海洛因，由蔡育霖接聽，嗣蔡育霖開車搭載鄭佳勝一同前往左列處所，由蔡育霖將鄭佳勝提供之海洛因1包販賣交付陳美芳，並收取價金1,000元轉交鄭佳勝。   蔡育霖共同販賣第一級毒品，處有期徒刑柒年陸月。 1,000元   臺南市○市區○○里000○0號對面    4 林浚源 109年1月12日17時8分通話後某時 109年1月13日12時47分、16時34分許，鄭佳勝先持用0000000000號與林浚源聯絡販賣海洛因事宜，旋即開車搭載蔡育霖一同前往交易地點，其間於16時40分、16時56分、17時5分、17時8 分許，囑付蔡育霖接聽林浚源來電或以該門號與林浚源聯繫，告知、確認交易地點，稍後抵達左列處所，林浚源上車，由鄭佳勝將內裝第一級毒品海洛因之針筒1 支販賣交付林浚源，並收取價金500 元。   蔡育霖共同販賣第一級毒品，處有期徒刑柒年陸月。 500元   臺南市○○區○○路000號000生鮮超市    5 林浚源 109年2月23日12時33分通話後某時 109年2月23日12時3分許，林浚源先撥打0000000000門號與鄭佳勝聯絡購買海洛因，蔡育霖再依鄭佳勝指示於當日12時16分、24分、26分、33分許接聽林浚源來電，告知交易地點並報路，由鄭佳勝開車搭載蔡育霖一同前往左列處所，林浚源上車，由鄭佳勝將內裝第一級毒品海洛因之針筒1支販賣交付林浚源，並收取價金500元。  蔡育霖販賣第一級毒品，處有期徒刑柒年陸月。 500元   臺南市○市區○○街00號○○檳榔攤    


附表二（通訊監察譯文）       編號  通話時間 監察對象 (A)鄭佳勝 方向 通話對象 (B) 通話內容 1 ① 109/01/29 16:37:36 0000000000 ← 0000000000 B:你過來 A:我晚點再過去，我在市區  ② 109/01/29 18:12:43 0000000000 ← 0000000000方保仁 未接通  ③ 109/01/29 18:16:49 0000000000 ← 0000000000方保仁 未接通  ④ 109/01/29 18:22:48 0000000000 ← 0000000000方保仁 A:我還沒回去啦！ B:多久啊 A:我會打給你  ⑤ 109/01/29 21:06:13 0000000000 ← 0000000000方保仁 A:我剛到家而已，等等才有過去你那 B:好  ⑥ 109/01/29 22:11:19 0000000000 ← 0000000000方保仁 B:多久要過來阿 A:我等一下吃飽就出去了  ⑦ 109/01/29 23:06:55 0000000000 ← 0000000000方保仁 未接通  ⑧ 109/01/29 23:10:26 0000000000 ← 0000000000方保仁 未接通  ⑨ 109/01/29 23:11:11 000000000000 C:蔡育霖接聽 ← 0000000000方保仁 B:出來了沒 C:我們要過去了，到的時候再打  ⑩ 109/01/29 23:35:54 000000000000 C:蔡育霖接聽 → 0000000000方保仁 C:到了你出來 A:好 2 ① 109/01/25 22:40:46 0000000000 ← 0000000000李明興 B:我去你那哦 A:我沒在那，我交代育霖好了，他在我這 B:你要叫他過來我這嗎 A:等一下他會經過你那 B:這我老爸的電話，你等一下叫他打這支電話，跟他說在夜市這就可以了 A:喔  ② 109/01/25 22:43:50 0000000000 → 0000000000李明興 未接通  ③ 109/01/25 22:44:05 000000000000 C:蔡育霖接聽 → 0000000000李明興 C:你過去天橋下躲雨 B:哪的天橋下 C:大成夜市旁邊 B:活動中心哦？ C:活動中心隔壁 B:我現在過去嗎 C:對  ④ 109/01/25 22:57:27 0000000000 ← 0000000000000000 B:蔡育霖背景聲 C:李明興 B:阿源說要欠著【背景聲C（藥腳李明興）:阿興啦】 A:是阿興啦，沒關係 B:沒關係我要拿給他哦 A:腦袋要清楚一點啦 B:他說明天要去找你【背景聲（藥腳李明興）:好了齁？OK了齁？】 A:先回去啦 3 ① 109/01/0121:58:23 000000000000 C:蔡育霖持用 ← 0000000000陳美芳 B:育霖哦 C:姐仔 B:他在睡嗎 C:沒啦，換他開車 B:等一下回來再說 4 ① 109/01/13 12:47:19 0000000000 ← 0000000000林浚源 B:你四點半到○○宮（音譯） A:好  ② 109/01/13 16:34:12 0000000000 → 0000000000林浚源 A:剛剛一位白目跟我三炮二炮，我要揍他所以耽誤時間  ③ 109/01/13 16:40:54 000000000000 C:某男接聽 ← 0000000000林浚源 C:佳勝在開車 B:從關廟交流道下去，我在大廟這等你  ④ 109/01/13 16:56:40 0000000000 → 0000000000林浚源 A:阿源你在哪 B:別在這，這邊有警察，你在哪 A:我在要去龍崎那的SEVEN  ⑤ 109/01/13 17:05:30 000000000000 C:某男接聽 → 0000000000林浚源 C:823生鮮超市你知道嗎 B:知道 C:我們在這  ⑥ 109/01/13 17:08:36 000000000000 A:鄭佳勝 C:某男共同接聽 ← 0000000000林浚源 B:我在823怎麼沒看到你們 C:他用走的 A:聽好啦，你紅茶冰左轉，我在紅綠燈下，○○路 B:我在823這等你啦，這夜市欸 A:我在○○路啦 5 ① 109/02/23 12:03:39 0000000000 ← 0000000000林浚源 B:我要過去我你…我在安定這 A:我現在沒在那了，我在新市，港口，鳳華（音譯）這 B:我要上班了，要快點 A:不然你過來…？ B:港口你以前租屋那裡？過橋那裡？ A:哦，你先找個地方納涼一下 B:我12點要上班，先處理我的啦 A:喔  ② 109/02/23 12:16:16 0000000000 A:蔡育霖接聽 ← 0000000000林浚源 A:阿源，你騎過來○○公所，右轉，就會看到○○檳榔攤 B:喔，你在那裡等啦  ③ 109/02/23 12:24:00 0000000000 A:蔡育霖接聽 ← 0000000000林浚源 B:○○檳榔攤在哪啊？會經過鐵路下嗎 A:會啦，你左手邊不是有一間廟，不然你去那個廟 B:我經過鐵路下了，阿旺檳榔攤在哪 A:在前面而已，雙興路（音譯） B:你在那裡等  ④ 109/02/23 12:26:12 0000000000 A:蔡育霖接聽 ← 0000000000林浚源 B:我在這了欸 A:在那等，我們快到了  ⑤ 109/02/23 12:33:46 0000000000 A:蔡育霖接聽 ← 0000000000林浚源 B:我要上班欸，要到了沒 A:等紅綠燈啦，再過5秒就有看到了，你人在那